# 关于进项税加计扣除（财税公告 2019 年第 39 号）

提问人：polariswong 时间：2019-03-22 19:08:17
1 、不是政府补助，不能计入 “其他收益”
2 、因为该政策具有不确定性，如预计将来本企业无足够的增值税应纳税额用于抵减，则“应交税费——增值税——加计抵减额”不符合资产确认条件，不应该予以确认。
3 、因为是以加计金额直接抵减当期应纳税额，个人理解不需要计提，在可予以抵减的当期按 22 文 “4.减免增值税的账务处理。对于当期直接减免的增值税，借记 “应交税金——应交增值税（减免税款）”科目，贷记损益类相关科目” 执行，即
借：应交税金——应交增值税（减免税款）
贷：营业外收入

回答人：chenyiwei
总体合理，但建议贷记其他收益，不是营业外收入。

提问人：polariswong 时间：2019-03-23 17:53:33
@chenyiwei 2018 年的 CPA 教材 P346 页确有部分减免的税款按政府补助处理、抵减的税款计入 “其他收益”的说法，
但在政府补助准则指南第 2 页中这一段说明已经被删除，或许指南认为直接减免作为政府补助这个说法不妥，予以删减了。
快照 1.png (239.84 KB, 下载次数: 66)
2019-3-23 17:53 上传
快照 2.png (213.94 KB, 下载次数: 18)
2019-3-23 17:53 上传

回答人：chenyiwei
我理解，由于增值税的抵扣是环环相扣的，如果本环节的减免或返还相应导致下一环节可抵扣进项税额的减少，那么确实不是政府补助；反之则应作为政府补助处理。

回答人：chenyiwei
但增值税作为价外税，其减免有特殊性，在某些情况下作为其他收益是合适的。包括即征即退的软件企业超税负返还也已经明确为政府补助。这其实和直接减免没有区别。

提问人：polariswong 时间：2019-03-23 18:02:23
@chenyiwei 另外请问陈老师，如预计将来有足够应纳增值税额予以抵减，则是否应该按月计提并确认将来可用于抵减税额的金额？此时该计提金额是直接计入 “其他应收款” 还是在应交税费下面新设二级科目，如 ‘应交税费——待抵减税额” 为宜？应交税费这个科目在 22 号文规定范围之外，可以新设科目吧？
如果需要计提，以下分录是否合适？
如按月计提
借：其他应收款/应交税费——待抵减税额
贷：递延收益
实现抵减之时
借：应交税费——应交增值税（减免税款）
贷：其他应收款/应交税费——待抵减税额
借：递延收益
贷：营业外收入（或如陈老师所言的 “其他收益”）

回答人：chenyiwei
可以。建议会计科目设置在应交税费下的二级科目，报表列报作为其他流动/非流动资产。

提问人：琳 00 时间：2019-04-19 17:53:03
那这样的话是不是只在实际抵减是处理就好了每月还需要计提加计扣除的金额吗

回答人：chenyiwei
账务处理依据实际抵减金额。但仍需设置备查簿反映结转以后期间继续抵减的额度。

提问人：feinon 时间：2019-04-24 16:42:39
@chenyiwei 陈版，那每月是否就不需要计提加计扣除金额了呢？
或者能否考虑每月将加计扣除金额计提入减免税款呢？
借：应交税费-减免税款
贷：递延收益
实际抵减时：
借：应交税费—未交增值税
贷：应交税费—减免税款
银行存款
借：递延收益
贷：其他收益

回答人：chenyiwei
按解读是不用计提了，但仍需设置账外备查记录。